臺灣桃園地方法院刑事判決
  111年度審交訴字第77號
公  訴  人  臺灣桃園地方檢察署檢察官 
被      告  黃仲葆


上列被告因肇事遺棄罪等案件，經檢察官提起公訴（111年度調
偵字第407號），被告於本院準備程序進行中，就被訴事實為有
罪之陳述，經本院告知簡式審判程序意旨，並聽取當事人意見後
，本院合議庭裁定由受命法官獨任依簡式審判程序審理，判決如
下：
    主  文
黃仲葆駕駛動力交通工具發生交通事故，致人傷害而逃逸，處有
期徒刑陸月，如易科罰金，以新臺幣壹仟元折算壹日。
    事實及理由
一、犯罪事實：
　　黃仲葆於民國110年7月27日下午5時50分許，駕駛車號000-0
    000號自用小客車，沿桃園市桃園區溫州街往中埔一街方向
    行駛，行駛至溫州街55號前時，本應注意車前狀況並隨時採
    取必要之安全措施。而依當時天候晴、日間自然光線、柏油
    路面乾燥、無缺陷、無障礙物、視距良好等情，並無不能注
    意之情形，竟疏未注意車前狀況，追撞同向前方在車道上停
    等欲左轉由李春媺所騎乘車牌號碼000-0000號之普通重型機
    車，李春媺機車再碰撞對向車道由陳文鋒所駕駛車牌號碼00
    0-0000號自用小客車，致李春媺人車倒地受有左膝挫瘀傷之
    傷害。詎黃仲葆明知肇事致李春媺受傷而下車處理希冀私下
    和解，然因前有飲酒並經陳文鋒報警，竟基於肇事逃逸之犯
    意，未經同意或等待員警到場或採取救護措施，即趁隙移動
    車輛駕車逃逸（被告黃仲葆被訴過失傷害部分，業據告訴人
    李春媺撤回告訴，由本院另為公訴不受理之判決）。
二、證據清單：
　㈠被告黃仲葆於警詢、偵訊及本院審理時之自白。
　㈡告訴人李春媺於警詢及偵訊時之證述。
　㈢敏盛綜合醫院診斷證明書、道路交通事故現場圖、道路交通
    事故調查表㈠㈡、現場照片、監視器畫面翻拍照片、公路監理
    電子閘門、車輛資料詳細報表。
三、論罪科刑：
　㈠核被告所為，係犯刑法第185條之4第1項前段之駕駛動力交通
    工具發生交通事故致人傷害而逃逸罪。
　㈡依照司法院釋字第775號解釋意旨及刑事訴訟法第161條第1項
    規定可知，檢察官就前階段被告構成「累犯事實」負擔主張
    及舉證責任，並就後階段被告依累犯規定「加重其刑事項」
    負擔主張及說明責任（最高法院110年度台上大字第5660號
    裁定意旨參照）。本件檢察官就被告有犯罪事實欄所載之累
    犯事實，業已提出被告之前案紀錄表在案（參起訴書之記載
    及110年度偵字第43254號卷第57至58頁），且為被告所坦白
    承認（參本院卷111年7月4日準備程序筆錄第4頁至第5頁）
    ，應認足以證明被告累犯之事實。又檢察官於審理時主張被
    告一再犯罪，請本院依累犯之規定加重其刑。而被告前因公
    共危險案件，經本院以109年度桃交簡字第2959號判處有期
    徒刑3月確定，於109年11月4日易科罰金執行完畢等情，有
    臺灣高等法院被告前案紀錄表在卷可參(見本院卷第13至14
    頁)。本院審酌其受徒刑之執行完畢，5年以內故意再犯本案
    有期徒刑以上之罪，固合於刑法第47條第1項規定，為累犯
    。惟審酌被告執行完畢之案件，與本案罪名、犯罪情節以及
    保護法益俱屬不同，難認其有特別惡性及對刑罰反應力薄弱
    ，爰參酌司法院大法官會議釋字第775號解釋意旨，不依刑
    法第47條第1項規定加重其最低本刑。
　㈢爰審酌被告駕車肇事致人受傷，竟不為救護或必要之處置，
    逕行逃離現場，罔顧傷者安危，所為實不足取。惟念其犯後
    坦承犯行，態度尚可，並業與告訴人李春媺成立調解，賠償
    損失，並已給付完畢，告訴人並撤回過失傷害部分告訴等情
    ，有本院準備程序筆錄、調解筆錄、本院辦理刑事案件電話
    查詢紀錄表及刑事撤回告訴狀在卷可稽（見本院卷第55頁至
    第56頁、第59頁至第64頁、第69頁、第71頁），兼衡其素行
    及告訴人所受傷勢非鉅等一切情狀，量處如主文所示之刑，
    及諭知易科罰金之折算標準。
四、應適用之法條：
　　刑事訴訟法第273條之1第1項、第299條第1項前段、第310條
    之2、第454條第1項，刑法第185條之4第1項前段、第41條第
    1項前段，刑法施行法第1條之1第1項。
五、如不服本判決應於收受判決後20日內向本院提出上訴書狀，
    並應敘述具體理由。其未敘述上訴理由者，應於上訴期間屆
    滿後20日內向本院補提理由書（均須按他造當事人之人數附
    繕本）「切勿逕送上級法院」。
本案經檢察官劉仲慧到庭執行職務。
中　　華　　民　　國　　111 　年　 　8　　月　 　8　　日
                    刑事審查庭    法　官　呂曾達
以上正本證明與原本無異。
如不服本判決應於收受判決後20日內向本院提出上訴書狀，並應
敘述具體理由。其未敘述上訴理由者，應於上訴期間屆滿後20日
內向本院補提理由書(均須按他造當事人之人數附繕本)「切勿逕
送上級法院」。 
     　　　　　　　　　　　　　　　書記官　楊淨雲
中　　華　　民　　國　　111 　年　　8 　　月　　9 　　日
附錄本案論罪科刑依據之法條：
中華民國刑法第185條之4：
駕駛動力交通工具發生交通事故，致人傷害而逃逸者，處6月以
上5年以下有期徒刑；致人於死或重傷而逃逸者，處1年以上7年
以下有期徒刑。
犯前項之罪，駕駛人於發生交通事故致人死傷係無過失者，減輕
或免除其刑。